【裁判字號】    99,審訴,1323
【裁判日期】    990512
【裁判案由】    毒品危害防制條例
【裁判全文】
臺灣高雄地方法院刑事判決            99年度審訴字第1323號
公  訴  人  臺灣高雄地方法院檢察署檢察官
被      告  甲○○
上列被告因違反毒品危害防制條例案件，經檢察官提起公訴（99
年度毒偵字第1735、99年度毒偵字第1821號號），被告於本院準
備程序進行中，為有罪之陳述，經本院合議庭裁定由受命法官獨
任改依簡式審判程序審理，並判決如下：
    主  文
甲○○施用第一級毒品，累犯，處有期徒刑捌月。又施用第一級
毒品，累犯，處有期徒刑捌月，扣案之注射針筒壹支沒收。應執
行有期徒刑壹年貳月，扣案之注射針筒壹支沒收。
    事  實
一、甲○○前因施用毒品案件，經本院以民國94年度毒聲字第28
    72號裁定送觀察勒戒後，因無繼續施用毒品傾向，於95年1
    月12日執行完畢釋放，並經臺灣高雄地方法院檢察署檢察官
    於95年1 月13日以94年度毒偵字第9808號為不起訴處分確定
    。另因施用毒品案件，經本院以95年度訴字第4584號判決判
    處有期徒刑7 月確定，嗣經本院以96年度聲減字第1519號裁
    定減刑為有期徒刑3 月又15日確定，於96年7 月16日執行完
    畢出監。猶不知戒絕毒癮，明知海洛因係毒品危害防制條例
    第2 條第2 項第1 款所明定之第一級毒品，不得持有、施用
    ，竟於上開觀察勒戒執行完畢釋放後5 年內，復基於施用第
    一級毒品海洛因之犯意，（一）於99年2 月1 日上午某時，
    在其位於高雄市○○區○○路151 巷38號住處之房間內，以
    將海洛因摻水後，置入針筒注射手臂血管之方式，施用第一
    級毒品海洛因1 次。嗣於99年2 月1 日上午11時50分許，在
    高雄市○鎮區○○路與一心路口為警查獲，經得同意採集其
    尿液送驗後，檢驗結果呈嗎啡陽性反應。（二）於99年2 月
    2 日下午4 時許，在前揭住處，以前揭方式，施用第一級毒
    品海洛因1 次。嗣於99年2 月4 日下午2 時50分許，在高雄
    市○○區○○路與莊敬路口，因行經可疑為警盤查，並扣得
    其所有供施用海洛因之注射針筒1 支，經得其同意採集尿液
    送驗，檢驗結果呈嗎啡陽性反應，而知上情。
二、案經高雄市政府警察局新興分局、三民第二分局移送臺灣高
    雄地方法院檢察署檢察官偵查起訴。
    理  由
一、本件被告甲○○所犯係死刑、無期徒刑、最輕本刑為3 年以
    上有期徒刑以外之罪，其於準備程序中，就被訴事實為有罪
    之陳述，經本院告知簡式審判程序之旨，並聽取檢察官及被
    告之意見後，合議庭裁定由受命法官獨任進行簡式審判程序
    ，合先敘明。
二、上開事實，業據被告於警詢、偵訊、本院審理時坦承不諱（
    見警一卷第2 頁、偵一卷第10頁、審訴1323卷第15頁、警二
    卷第2 頁、偵二卷第14頁、審訴1462卷第12頁），且經2 次
    警採集其尿液送高雄市立凱旋醫院檢驗結果，被告尿液均呈
    嗎啡陽性反應，有高雄市政府警察局新興分局偵辦毒品案件
    嫌疑人尿液採證代碼對照表、濫用藥物尿液檢體監管記錄表
    、高雄市警察局三民二分局偵辦毒品案件尿液對照表、高雄
    市立凱旋醫院濫用藥物尿液檢驗報告2 份可稽（見警一卷第
    3 至5 頁、警二卷第5 、10頁）。爰審酌：(一)氣相層析質
    譜儀（GC／MS）乃目前就藥物篩檢結果必須進一步確認時最
    常採用之確認方法，因此在良好的操作條件之下，以氣相層
    析質譜儀作藥物及其代謝物之定性及定量分析，幾乎不會有
    偽陽性反應產生，業經行政院國軍退除役官輔導委員會台北
    榮民總醫院於83年4 月7 日以（83）北總內字第03059 號函
    示明確。（二）又海洛因係嗎啡經化學合成之半人工合成品
    ，毒性倍於嗎啡，其經吸食或施打入人體，經新陳代謝作用
    又分解成嗎啡，故海洛因在進入人體後，均以嗎啡型態排於
    尿液中，故於吸食或施打海洛因者尿液中，可檢出嗎啡陽性
    反應，業經憲兵司令部80年5 月7 日以（80）鑑驗字第1746
    號函示明確。從而，被告尿液經以氣相層析質譜儀鑑驗後，
    結果均呈嗎啡陽性反應，已如前述，是依前開函示意旨，被
    告自白核與事實相符。又被告前因施用毒品案件，經本院以
    94年度毒聲字第2872號裁定送觀察勒戒後，因無繼續施用毒
    品傾向，於95年1 月12日執行完畢釋放，並經臺灣高雄地方
    法院檢察署檢察官於95年1 月13日以94年度毒偵字第9808號
    為不起訴處分確定之事實，有臺灣高等法院被告前案紀錄表
    在卷可憑。是被告於上開觀察勒戒執行完畢釋放後5 年內，
    再犯本件2 次施用海洛因之犯行，均應依法論科。從而，本
    案事證明確，被告犯行堪予認定。
三、核被告所為，均係犯毒品危害防制條例第10條第1 項之施用
    第一級毒品罪。被告持有第一級毒品之行為，均已為其後施
    用之高度行為所吸收，不另論罪。被告所犯上開2 次施用第
    一級毒品罪，犯意各別、行為互殊，應分論併罰。又被告曾
    因如事實欄所示犯行，經法院判決如事實欄所示罪刑確定，
    於96年7 月16日執行完畢之事實，此有前開前案紀錄表可佐
    ，是其5 年以內故意再犯本件有期徒刑以上之2 罪，均為累
    犯，各應依刑法第47條第1 項規定加重其刑。本院審酌被告
    前經觀察勒戒、有期徒刑執行完畢，猶不思戒除毒癮，顯見
    其並無堅定戒癮之意志，惟念其行為尚未危害他人及其犯後
    能坦承犯行，態度尚稱良好等一切情狀，分別量處如主文所
    示之刑，並依刑法第51條第5 款之規定，定其應執行刑，以
    資警惕。另扣案之注射針筒1 支，係被告所有供其於前揭99
    年2 月2 日施用海洛因之物，業據被告供明在卷，爰依刑法
    第38條第1 項第2 款之規定，宣告沒收。
據上論斷，應依刑事訴訟法第273 條之1 第1 項、第299 條第1
項前段，毒品危害防制條例第10條第1 項，刑法第11條前段、第
47條第1 項、第51條第5 款、第38條第1 項第2 款，判決如主文
。
本案經檢察官乙○○到庭執行職務。
中    華    民    國    99    年     5    月    12    日
                  刑事第十庭  法  官  方錦源
以上正本證明與原本無異。
如不服本判決應於收受本判決後10日內向本院提出上訴書狀，並
應敘述具體理由，如未敘述上訴理由者，應於上訴期間屆滿後20
日內補提理由書狀於本院（均須按他造當事人之人數附繕本）「
切勿逕送上級法院」。
中    華    民    國    99    年     5    月    12    日
                              書記官  黃勤涵
附錄條文：
毒品危害防制條例第10條第1 項：
施用第一級毒品者，處6 月以上5 年以下有期徒刑。

司法院資訊處製作；財團法人民間司法改革基金會備份。
